臺灣高雄地方法院刑事判決　　　　　　 94年度簡上字第576號
上　訴　人　甲○○
即　被　告
上列上訴人因傷害案件，不服臺灣高雄地方法院簡易庭94年度簡
字第3039號中華民國94年6 月15日第一審判決（聲請簡易判決處
刑案號：臺灣高雄地方法院檢察署94年度偵字第6903號），提起
上訴，本院管轄之第二審合議庭，判決如下：
    主  文
上訴駁回。
    事  實
一、甲○○與丁○○係同居關係，其於民國 (下同)94 年2 月4
    日21時許，飲酒後，在高雄市○鎮區○○路95號雙方開設之
    店內鬧事，遂與丁○○之女丙○○發生爭執，未料，甲○○
    竟基於傷害之犯意，以手毆打丙○○耳光及頭部、胸部，丁○○見狀上前阻止，復遭甲○○徒手毆打身體，致丁○○受
    有右肩脫臼、右臀瘀傷 (3 ×3cm)，丙○○受有頭頂瘀傷(2
    ×3cm)、右臉頰紅腫 (3 ×2cm)、前胸鈍傷等傷害。
二、案經丁○○、丙○○訴由高雄市政府警察局前鎮分局報告臺
    灣高雄地方法院檢察署檢察官聲請簡易判決處刑。
    理  由
一、訊據上訴人即被告甲○○矢口否認上開犯行，辯稱伊只是推
    告訴人丙○○一下，也沒有打告訴人丁○○，告訴人丁○○
    、丙○○的傷不是伊造成的等語。惟查，上揭事實業據證人
    即告訴人丁○○於本院94年9 月26日審理中證述：「因為被
    告當天有喝酒，他喝酒回來，他趕走我的客人，我女兒就出
    來阻止，他就罵我的女兒，還打我女兒一個耳光，我出去阻
    止，他就毆打我」、「 (打了)差 不多十分鐘」、「他有拿
    一張椅子打我的女兒，本來我女兒已經逃跑，他還追出去便
    利商店那邊要打我女兒，然後我女兒的雙手被打到瘀青」、
    「我的雙手被打，還有我的頭部腫起來，肩膀脫臼」等語 (
    見本院94年9 月26日審判筆錄)， 另據證人即告訴人丙○○
    於本院94年10月14日審理中證述：「那時候他有喝酒，在我
    母親店內鬧事，趕走店內客人，他還動手打我的頭部、胸部
    、全身，他先動手打我，後來打完之後，路人將我帶到旁邊
    ，他好像打得不夠，還追過來打我」、「他打我之後，母親
    不讓他繼續打我，就來擋被告，被告用瓦斯桶要打我母親，
    後來打到我母親手脫臼，後來我被他摔到地上」等語 (見本
    院94年10月14日審判筆錄)， 本院審酌證人丁○○、丙○○
    二人對於被告在告訴人店內鬧事，當時有喝酒，其先對何人
    毆打及毆打之情節等證述內容互核相符，且證人丁○○、丙○○二人對於遭被告毆打之部位之描述，亦與其提出之阮綜
    合醫院驗傷診斷證明書相符，此有阮綜合醫院驗傷診斷證明
    書3 紙在卷可按，足見證人即告訴人丁○○、丙○○之指訴
    ，應堪採信。此外，復有上開診斷證明書3 紙附卷為證，被
    告空言否認其並未毆打丁○○、丙○○等語，實難採信，其
    犯行明確堪予認定。
三、核被告所為，係犯刑法第277 條第1 項傷害罪，被告同時、
    地徒手先後毆打丁○○、丙○○成傷，係數行為而侵害2 個
    身體法益，且時間緊接、方法相同，觸犯構成要件相同之罪
    名，應依刑法第56條規定，論以連續犯一罪處斷，並依法加
    重其刑。原審依刑法第277 條第1 項、第56條、第41條第1
    項前段，罰金罰鍰提高標準條例第1 條前段、第2 條規定，
    並審酌被告與告訴人丁○○係同居關係，卻將自己情緒宣洩
    至親之人，且犯後仍矢口否認傷害犯行，未見悔悟，迄今尚
    未與告訴人2 人達成和解，賠償告訴人等損害，及本件傷害
    告訴人2 人身體法益，告訴人所受之傷勢非輕等一切情狀，
    量處有期徒刑4 月，並諭知易科罰金之折算標準，經核認事
    用法尚無不合，量刑亦稱妥適。被告上訴意旨雖稱其並未毆
    打告訴人丁○○、丙○○，其事後已與告訴人丁○○、丙○○達成和解，原審量刑時未及斟酌，請求諭知緩刑，以啟自
    新等語。惟按，被告於本院審理中仍否認犯行，足見其犯罪
    後態度不佳，至於其與告訴人丁○○、丙○○雖已達成和解
    ，有解書1 份在卷可參，惟據告訴人丁○○於本院94年9 月
    26 日 審理中陳述被告完全未依和解內容履行 (見本院94年
    9 月26日審判筆錄)， 故本院仍認原審宣告之刑，並無以不
    執行為適當之事由，被告否認犯行及以原審量刑時未及斟酌
    其與告訴人達成和解之事實為由，提起上訴，指摘原判決不
    當，為無理由，應予駁回。
據上論斷，應依刑事訴訟法第455 條之1 第1 項、第3 項、第
368 條，判決如主文。
本案經檢察官乙○○到庭執行職務。
中　　華　　民　　國　　94　　年　　10　　月　　31　　日
                  刑事第九庭    審判長法　官  張世賢
                                      法　官  謝梨敏
                                      法  官  陳建和
以上正本證明與原本無異。
本件不得上訴。
中　　華　　民　　國　　94　　年　　10　　月　　31　　日
　　　　　　　　　　　　　　　　　　　書記官  林慧君
